【裁判字號】    97,易,1072
【裁判日期】    971103
【裁判案由】    竊盜等
【裁判全文】
臺灣高雄地方法院刑事判決              97年度易字第1072號
公  訴  人  臺灣高雄地方法院檢察署檢察官
被      告  甲○○
                    （現於臺灣高雄第二監獄另案執行中）
            戊○○
                    （現於台灣高雄第二監獄另案執行中）
            辛○○
            壬○○
上列被告因竊盜等案件，經檢察官提起公訴（96年度偵字第30770號）
，本院判決如下：
    主  文
甲○○犯如附表編號一至九所示之竊盜罪，累犯，處如附表編號
一至九宣告刑欄所示之刑，應執行有期徒刑貳年陸月。
林閩宏犯如附表編號一至八所示之故買贓物罪，累犯，處如附表
編號一至八宣告刑欄所示之刑，應執行有期徒刑壹年貳月。
辛○○共同犯如附表編號一至八所示之故買贓物罪，處如附表編
號一至八宣告刑欄所示之刑，應執行有期徒刑壹年貳月。
壬○○共同犯如附表編號一至八所示之故買贓物罪，處如附表編
號一至八宣告刑欄所示之刑，應執行有期徒刑壹年貳月。
    事  實
一、甲○○前因違反麻醉藥品管理條例案件，經判處有期徒刑5
    年10月確定，於民國95年11月20日執行完畢；戊○○前因侵
    占案件，經判處有期徒刑1 年確定，於94年7 月7 日縮刑期
    滿執行完畢。其等2 人竟不知悔改，甲○○意圖為自己不法
    之所有，於如附表所示之時間、地點，分別竊取如附表所示
    之自用小客車共9 輛，得手後將如附表編號1 至8 所示之自
    用小客車賣予明知為贓物之戊○○，戊○○復將上開購買之
    贓車，於96年7 月中旬起至同年10月1 日止，在位於高雄縣
    阿蓮鄉復安村78-16 號之九益發汽車解體場，分別轉賣予明
    知為贓物之九益發汽車解體場之共同經營者辛○○及壬○○
    ，再由辛○○及壬○○將上開車輛解體，販賣拆解得來之汽
    車零件獲利。經警於96年10月1 日上午11時許，在九益發汽
    車解體場後面之高雄縣阿蓮鄉○○村○○○○道路排水溝內
    扣得如附表編號1 、4 至6 車牌號碼欄所示之車牌各2 面、
    及如附表編號2 、3 車牌號碼欄所示之車牌各1 面，又在九
    益發汽車解體場扣得車牌號碼VQ-1392 號（附表編號7） 及
    未懸掛車牌之引擎號碼N0000000U 號（原車牌號碼UT-7287
    號，附表編號8） 自用小客車2 輛，並在岡山火車站前扣得
    失竊之車牌號碼04 85-XD號自用小客車（附表編號9）1輛。
二、案經高雄縣政府警察局湖內分局報請臺灣高雄地方法院檢察
    署檢察官偵查起訴。
    理  由
一、證據能力之判斷：
    按被告以外之人於審判外之言詞或書面陳述，除法律有規定
    者外，依刑事訴訟法第159 條第1 項之規定，雖不得作為證
    據，但依同法第159 條之5 規定，經當事人於審判程序同意
    作為證據，法院審酌該言詞陳述或書面陳述作成時之情況，
    認為適當者，仍得作為證據當事人、代理人或辯護人於法院
    調查證據時，知有第159 條第1 項不得作為證據之情形，而
    未於言詞辯論終結前聲明異議者，視為有前項之同意。而本
    件關於證人即被害人子○○、丑○○、丙○○、閻采陸、乙○○及證人黃建欽於警詢中之陳述、證人即被告林閩宏、辛○○、壬○○於警詢及檢察官偵查中之陳述等證據，被告林
    閩宏、辛○○、壬○○於本院行準備程序時，明確表示同意
    作為證據（詳本院97年度審易字第1297號卷【下稱審查卷】
    第55頁反面），被告甲○○在審判程序中亦表示無意見（詳
    本院卷第67頁），且被告4 人至審判程序終結，對上開陳述
    之證據能力均未爭執，本院審酌上開陳述作成時之情況均屬
    正常，且與本案相關之待證事實具有關連性，因認上開證據
    均具有證據能力。
二、事實之認定：
  (一)被告甲○○竊盜部分：
    訊據被告甲○○否認有竊取如附表所示車輛之犯行，辯稱伊
    未出賣車輛予共同被告林閩宏，被告林閩宏因買賣毒品之事
    對伊懷恨，因而為伊不利之陳述等語。經查：
    1.如附表編號1 至編號8 所示自用小客車確於如附表所示時
      間、地點失竊，有車輛協尋電腦輸入單8 份附卷可稽（詳
      警卷第75頁、第79頁、第84頁、第90頁、第103 頁、臺灣
      高雄地方法院檢察署96年度偵字第30770 號卷【下稱偵一
      卷】第51頁、第57頁、第59頁），且經證人即被害人子○○、丑○○、丙○○、閻采陸、證人即被害人李芸佩之夫
      黃建欽、證人即被害人己○○、癸○○、庚○○證述在卷
      （詳警卷第72頁、第77頁、第101 頁、第81頁、第87頁、
      偵一卷第48頁、第51頁、第58頁），而附表編號9 所示自
      用小客車失竊之事實，亦經證人即被害人乙○○證述在卷
      （詳警卷第94頁），則上開車輛確有失竊之事實應可認定
      。
    2.依證人即共同被告林閩宏證稱略以：附表編號1 至7 所示
      自用小客車係伊賣給九益發汽車解體場（下稱系爭解體場
      ），合計賣予該解體場汽車約10幾至20輛，伊賣給系爭解
      體場之車輛均係向甲○○購買，另附表編號9 所示自用小
      客車係本案被查獲後，配合警方查緝，以電話聯繫甲○○
      表示欲購買車輛，依約定地點在岡山火車站所查獲等語（
      詳警卷第18頁、第26頁、偵一卷第32頁、第79頁、第95頁
      、審查卷第53頁），另依證人即本案查獲之警員寅○○證
      稱略以：本件係在系爭解體場附近山溝（下稱系爭山溝）
      先發現如附表編號1 至6 之車牌，經勘查附近，發現系爭
      解體場所拆解之車輛都是10多年前生產的車輛，這些車輛
      跟在系爭山溝所發現車牌車輛的車籍、車種雷同，因而鎖
      定該解體場，查獲當天另在該解體場查獲拆解之2 輛車（
      指附表編號7 、8 所示自用小客車），另查獲林閩宏後，
      經林閩宏主動以電話與甲○○聯繫，表示欲向甲○○買車
      ，並依甲○○所描述之具體特徵，查得如附表編號9 之自
      用小客車，經向車主確認該車失竊，並查獲甲○○後，在
      該車採得煙蒂1 根等語（詳本院卷第77頁至第78頁），且
      經鑑定結果，該採得煙蒂之DNA-SRT 型別與被告甲○○相
      同，此有內政部警政署刑事警察局之鑑驗書1 份附卷可稽
      （詳臺灣高雄地方法院檢察署97年度偵緝字第160 號卷第
      9 頁），綜上所述，如附表編號1 至6 所示自用小客車，
      係於系爭山溝查獲被丟棄之車牌，如附表編號7 所示自用
      小客車在系爭解體場當場查獲，則證人林閩宏依在系爭山
      溝丟棄車牌及出賣汽車予系爭解體場之事實（詳偵一卷第
      79頁證人林閩宏之證述），配合出賣汽車之記憶，及出售
      系爭解體場車輛皆係向被告甲○○所購之情形，證稱如附
      表編號1 至7 所示自用小客車係由伊向甲○○購買，並出
      賣予系爭解體場，所證自有依據，堪信為真實。另附表編
      號9 所示自用小客車上既被採得被告甲○○抽過香菸之煙
      蒂，證人林閩宏、寅○○並證稱，係證人林閩宏以向被告
      甲○○購車為餌，誘使被告甲○○將該車停放於約定地點
      而查獲（詳警卷第18頁），則被告甲○○原準備出售如附
      表編號9 所示自用小客車予證人林閩宏，亦可認定。
    3.如附表編號8 所示之自用小客車係向被告林閩宏所購，業
      經證人即共同被告辛○○、壬○○證述在卷（詳警卷第59
      頁、本院卷第89頁），核與證人林閩宏所證賣予證人辛○○、壬○○所經營之系爭解體場10幾至20輛車之事實尚稱
      相符，堪信為真實，則如附表編號8 所示自用小客車亦為
      證人林閩宏出售予系爭解體場，亦可認定。而依證人林閩
      宏另證稱略以：伊所出售予系爭解體場之汽車均係向甲○○購買等語（詳警卷第18頁反面），則如附表編號8 所示
      之自用小客車亦係證人林閩宏向被告甲○○購買後，再出
      售予系爭解體場，同可加以認定。
    4.綜上所述，如附表編號1 至8 所示自用小客車，均是被告
      甲○○出售予證人林閩宏，而如附表編號9 所示自用小客
      車，亦係被告甲○○準備出售予證人林閩宏者，而上開車
      輛非被告甲○○向他人購買，亦未自他人處收受，業經被
      告甲○○供述在卷（詳本院卷第88頁），另參酌上開車輛
      失竊時間在96年7 月下旬起至同年9 月下旬，而系爭解體
      場成立約在96年7 月中旬左右（詳本院卷第70頁證人辛○○證述），證人林閩宏出售如附表編號1 至8 所示自用小
      客車與系爭解體場之時間約在96年7 月中旬至同年10月1
      日被查獲前，顯見上開車輛失竊不久，即由被告甲○○出
      售予證人林閩宏，再由證人林閩宏轉售予系爭解體場，則
      如附表編號1 至9 之自用小客車，係被告甲○○所竊，應
      可認定，參酌各被害人所證述之失竊時間、地點，則如附
      表所示自用小客車係被告甲○○於如附表所示時間、地點
      所竊得，亦可認定。
  (二)被告林閩宏故買贓物部分：
    訊據被告林閩宏對於被訴如附表編號1 至7 所示故買贓物之
    犯行坦承不諱，惟辯稱未向共同被告甲○○購買如附表編號
    8 所示自用小客車，亦未將該車轉賣予系爭解體場，經查：
    1.被告林閩宏對如附表編號1 至7 自用小客車自白犯罪部分
      ，除本身之記憶外，參照被告林閩宏有將出售汽車車牌丟
      棄於系爭山溝之習慣，而本件附表編號1 至6 所示自用小
      客車係在系爭山溝查獲車牌，另如附表編號7 所示系爭小
      客車係在系爭解體場查獲，且證人辛○○、壬○○均證稱
      如附表編號7 所示自用小客車係向被告林閩宏所購買（詳
      警卷第第42頁、第59頁），從而應認被告林閩宏上開自白
      與事實相符，堪予採信。
    2.如附表編號8 所示自用小客車亦係在系爭解體場被查獲，
      而依證人即系爭解體場經營者辛○○、壬○○所證，該車
      輛係向被告林閩宏所購買（詳警卷第41頁至第42頁、第59
      頁、本院卷第89頁），經核證人辛○○、壬○○除附表編
      號7 、8 所示現場查獲之車輛外，雖自承向被告林閩宏購
      買20幾輛汽車（詳警卷第42頁），但對於所購之具體車輛
      均稱已無法辨識（詳審查卷第54頁），顯見證人證稱向被
      告林閩宏購買如附表編號8 所示車輛，除經記憶過濾外，
      並甫以被查獲之事實而綜合判斷，所證自有依據，應可採
      信，且與被告林閩宏自承共出售10幾20輛汽車予系爭解體
      場（詳偵一卷第32頁）之事實，亦屬相符，則如附表編號
      8 所示自用小客車亦係被告林閩宏出售予系爭解體場，同
      可加以認定，另參酌被告林閩宏自承伊賣給系爭解體場之
      車輛均係向甲○○購買（詳偵一卷第79頁），且如附表編
      號8 所示自用小客車失竊時間較如附表編號1 至7 自用小
      客車晚，則被告林閩宏向共同被告甲○○購買如附表編號
      8 所示自用小客車之時間，當在購買大部分如附表編號1
      至7 號自用小客車時間之後，被告購買時既知悉如附表編
      號1 至7 所示自用小客車為贓車，則對於共同被告甲○○
      所出售如附表編號8 所示自用小客車，自無獨不知為贓車
      之可能，從而被告林閩宏確有如附表編號8 所示之故買贓
      物犯行，亦可認定。
  (三)被告辛○○、壬○○故買贓物部分：
    訊據被告辛○○、壬○○雖坦承向共同被告林閩宏購買約10
    幾20輛汽車，其中包含如附表編號7 、8 所示自用小客車，
    惟否認有何故買贓物之犯行，辯稱除如附表編號7 、8 自用
    小客車外，已無法辨識購買何車輛，且以為所購者為已報廢
    之車輛，不知所購者為贓車等語。經查：
    1.除附表編號7 、8 所示在系爭解體場查獲之自用小客車外
      ，其餘如附表編號1 至6 所示自用小客車亦係由共同被告
      林閩宏向共同被告甲○○購買後，再轉售與系爭解體場，
      業如前述，則系爭解體場曾向共同被告林閩宏購買如附表
      編號1 至8 所示之自用小客車，應可認定。
    2.依證人即共同被告林閩宏證稱略以：在系爭山溝所查獲之
      如附表編號1 至6 所示車牌，係伊將車輛開至系爭解體場
      後，因系爭解體場說車牌無用，希望伊將車牌拆下，所以
      伊將車牌拆下後，丟棄在解體場附近之山溝等語（詳偵一
      卷第32頁），核與被告辛○○自承略以：林閩宏將出售之
      汽車開至系爭解體場後，始將車牌拆下拿走等語（詳偵一
      卷第23頁）相符，堪信為真實，共同被告林閩宏將車輛出
      售予系爭解體場時，車輛既仍正常掛有車牌，該車輛尚未
      合法辦理繳銷牌照應可認定，依常情自非報廢車輛，而如
      上開證人林閩宏所證，系爭解體場既要求將車牌拆下帶走
      ，顯見對於掛有車牌者通常非報廢車輛亦有認識，且極為
      注意，則系爭解體場希望共同被告林閩宏將車牌拆下帶走
      之行為，顯在營造所購者為已無車牌報廢車輛之假象，故
      系爭解體場之經營者對向共同被告林閩宏所購如附表編號
      1 至8 所示自用小客車為來歷不明之贓車，自應有所認識
      ，被告辛○○、壬○○所辯不知為贓車，尚無可採。
    3.系爭解體場由被告壬○○擔任負責人，被告辛○○負責金
      錢管理，共同被告林閩宏主要雖係與被告辛○○洽談買賣
      汽車事宜，但被告壬○○經常在場參與價格之討論，上情
      業經被告辛○○、壬○○證述在卷（詳本院卷第70頁至73
      頁），被告辛○○、壬○○既為父子，合力經營系爭解體
      場，且如上所述經常一併討論車輛買賣事宜，則堪認如附
      表編號1 至8 所示之自用小客車，均係被告辛○○、壬○○共同向共同被告林閩宏所購買，且其等均有所購者為贓
      物之認識。
三、論罪科刑：
    核被告甲○○竊取如附表所示自用小客車之所為，係犯刑法
    第320 條第1 項之竊盜罪嫌。被告戊○○向被告甲○○購買
    如附表編號1 至8 所示自用小客車之所為，及被告辛○○、
    壬○○共同向被告林閩宏購買如附表編號1 至8 所示自用小
    客車之所為，均係犯刑法第349 條第2 項之故買贓物罪。被
    告辛○○及壬○○有犯意聯絡及行為分擔，應成立共同正犯
    。被告甲○○所犯竊盜罪各罪間、被告林閩宏所犯故買贓物
    罪各罪間、被告辛○○、壬○○所犯共同故買贓物罪各罪間
    ，犯意均各別，行為均互殊，應予分論並罰。被告甲○○、
    戊○○如事實欄所示前所犯之罪，於有期徒刑執行完畢後，
    5 年以內故意再犯本件有期徒刑以上罪，為累犯，均應依法
    加重其刑。爰審酌被告甲○○、林閩宏、壬○○正值青壯年
    ，其等與被告辛○○均不思努力工作營生，選擇偷竊、購買
    贓物轉賣、購買贓物分解後將零件轉賣之方式，獲取不法之
    所得，擾亂社會上對物品所有之秩序，實無可取，被告甲○○、林閩宏前均有犯罪紀錄，被告辛○○、壬○○前無犯罪
    紀錄，有臺灣高等法院被告前案紀錄表各4 份附卷可按（詳
    本院卷第10頁至第11頁至第35頁），被告林閩宏坦承大部分
    犯行，態度尚佳，被告甲○○、辛○○、壬○○否認犯行，
    犯後態度不佳等一切情狀，分別量處如主文所示之刑，並定
    應執行之刑，以示儆懲。
據上論斷，應依刑事訴訟法第284 條之1 、第299 條第1 項前段
，刑法第320 條第1 項、第28條、第349 條第2 項、第47條第1
項、第51條第5 款，刑法施行法第1 條之1 ，判決如主文。
本案經檢察官游淑玟到庭執行職務。
中    華    民    國    97    年    11    月    3     日
                刑事第八庭      法  官  鄭峻明
以上正本證明與原本無異。
如不服本判決應於收受本判決後10日內向本院提出上訴書狀，並
應敘述具體理由，如未敘述上訴理由者，應於上訴期間屆滿後20
日內補提理由書狀於本院（均須按他造當事人之人數附繕本）「
切勿逕送上級法院」。
                                書記官  顏宗貝
中    華    民    國    97    年    11    月    3     日
附表：
 ┌──┬───┬────┬────┬────┬────────────────────┐
 │編號│被害人│車牌號碼│竊取時間│竊取地點│宣告刑                                  │
 ├──┼───┼────┼────┼────┼────────────────────┤
 │ 1  │子○○│RF-9886 │96年7 月│臺南市裕│甲○○犯竊盜罪累犯，處有期徒刑陸月      │
 │    │      │號      │22日下午│誠街301 │林閩宏犯故買贓物罪，累犯，處有期徒刑月│
 │    │      │        │5 時2 分│號      │辛○○共同犯故買贓物罪，處有期徒刑月  │
 │    │      │        │許      │        │壬○○共同犯故買贓物罪，處有期徒刑月  │
 ├──┼───┼────┼────┼────┼────────────────────┤
 │ 2  │己○○│WI-9123 │96年8 月│高雄市楠│甲○○犯竊盜罪累犯，處有期徒刑陸月      │
 │    │      │號      │10日上午│梓區德中│林閩宏犯故買贓物罪，累犯，處有期徒刑月│
 │    │      │        │7 時30分│路94巷24│辛○○共同犯故買贓物罪，處有期徒刑月  │
 │    │      │        │許      │弄      │壬○○共同犯故買贓物罪，處有期徒刑月  │
 ├──┼───┼────┼────┼────┼────────────────────┤
 │ 3  │癸○○│VI-7885 │96年8 月│高雄縣岡│甲○○犯竊盜罪累犯，處有期徒刑陸月      │
 │    │      │號      │10 日 下│山鎮公園│林閩宏犯故買贓物罪，累犯，處有期徒刑月│
 │    │      │        │午4 時30│北路22巷│辛○○共同犯故買贓物罪，處有期徒刑月  │
 │    │      │        │分許    │61號    │壬○○共同犯故買贓物罪，處有期徒刑月  │
 ├──┼───┼────┼────┼────┼────────────────────┤
 │ 4  │丑○○│VW-8056 │96年8 月│高雄縣岡│甲○○犯竊盜罪累犯，處有期徒刑陸月      │
 │    │      │號      │28日上午│山鎮大仁│林閩宏犯故買贓物罪，累犯，處有期徒刑月│
 │    │      │        │7 時30分│南路108 │辛○○共同犯故買贓物罪，處有期徒刑月  │
 │    │      │        │許      │號      │壬○○共同犯故買贓物罪，處有期徒刑月  │
 ├──┼───┼────┼────┼────┼────────────────────┤
 │ 5  │庚○○│NJ-4429 │96年8 月│高雄縣燕│甲○○犯竊盜罪累犯，處有期徒刑陸月      │
 │    │      │號      │31日晚上│巢鄉南燕│林閩宏犯故買贓物罪，累犯，處有期徒刑月│
 │    │      │        │6 時許  │村燕南二│辛○○共同犯故買贓物罪，處有期徒刑月  │
 │    │      │        │        │街9 號  │壬○○共同犯故買贓物罪，處有期徒刑月  │
 ├──┼───┼────┼────┼────┼────────────────────┤
 │ 6  │丙○○│VK-2809 │96年9 月│高雄縣梓│甲○○犯竊盜罪累犯，處有期徒刑陸月      │
 │    │      │號      │2 日上午│官鄉智蚵│林閩宏犯故買贓物罪，累犯，處有期徒刑月│
 │    │      │        │6 時30分│村中正路│辛○○共同犯故買贓物罪，處有期徒刑月  │
 │    │      │        │許      │6 號    │壬○○共同犯故買贓物罪，處有期徒刑月  │
 ├──┼───┼────┼────┼────┼────────────────────┤
 │ 7  │閻采陸│VQ-1392 │96年9 月│高雄縣楠│甲○○犯竊盜罪累犯，處有期徒刑陸月      │
 │    │      │號      │11日上午│梓區立仁│林閩宏犯故買贓物罪，累犯，處有期徒刑月│
 │    │      │        │7 時許  │街96巷  │辛○○共同犯故買贓物罪，處有期徒刑月  │
 │    │      │        │        │148 號  │壬○○共同犯故買贓物罪，處有期徒刑月  │
 ├──┼───┼────┼────┼────┼────────────────────┤
 │ 8  │丁○○│UT-7257 │96年9 月│高雄縣湖│甲○○犯竊盜罪累犯，處有期徒刑陸月      │
 │    │      │號      │19日上午│內鄉民生│林閩宏犯故買贓物罪，累犯，處有期徒刑月│
 │    │      │        │7 時50分│街22號  │辛○○共同犯故買贓物罪，處有期徒刑月  │
 │    │      │        │許      │        │壬○○共同犯故買贓物罪，處有期徒刑月  │
 ├──┼───┼────┼────┼────┼────────────────────┤
 │ 9  │乙○○│0485-XD │96年9 月│高雄市三│甲○○犯竊盜罪累犯，處有期徒刑陸月      │
 │    │      │號      │24日上午│民區水源│                                        │
 │    │      │        │9 時許  │路公園旁│                                        │
 └──┴───┴────┴────┴────┴────────────────────┘
附錄本件判決論罪科刑法條：
刑法第320 條第1 項
意圖為自己或第三人不法之所有，而竊取他人之動產者，為竊盜
罪，處5 年以下有期徒刑、拘役或 5 百元以下罰金。
刑法第349 條第2 項
搬運、寄藏、故買贓物或為牙保者，處 5 年以下有期徒刑、拘役
或科或併科 1 千元以下罰金。


司法院資訊處製作；財團法人民間司法改革基金會備份。
